臺灣士林地方法院交通事件裁定
　　原處分機關　臺北市交通事件裁決所
　　異　議　人
　　即受處分人　甲○○
右列異議人因違反道路交通管理處罰條例案件，對於台北市交通事件裁決所中華民國
九十三年五月十三日所為之處分（原處分案號：北市裁三字第裁二二—一Ａ0000
000號、北市裁三字第裁二二—一Ａ0000000號、北市裁三字第裁二二—一
Ａ0000000號、北市裁三字第裁二二—一Ａ0000000號、北市裁三字第
裁二二—一Ａ0000000號、北市裁三字第裁二二—一Ａ0000000號、北
市裁三字第裁二二—一Ａ0000000號），聲明異議，本院裁定如左：
    主      文
原處分均撤銷。
甲○○不罰。
    理      由
一、原處分機關係以異議人即受處分人甲○○所有ＢＨＷ─二○七號重型機車，於民
    國九十二年十一月二十六日上午十一時四十五分許、同年十二月四日十一時三十
    分許、同年月八日下午三時十五分許、同年月九日上午八時五十分許、下午一時
    五十六分許、同年月十日上午九時六分許及同年月十一日上午九時四十四分許，
    在敦化北路長庚紀念醫院臺北院區旁某身心障礙專用停車位違規停車，為臺北市
    停車管理處查獲而分別製單舉發，並經原處分機關依前揭道路交通管理處罰條例
    第五十六條第一項第十款、第一項第九款及違反道路交通管理事件統一裁罰基準
    表等規定裁處罰鍰新台幣（下同）共七千八百元。
二、異議人即受處分人甲○○固不否認曾將伊所有機車閒置數月，惟堅決否認有不依
    規定停放該機車於殘障停車位之事實，辯稱：伊於九十二年十一月二十四日騎乘
    前開機車於臺北市○○○路與民生東路交叉口與某自小貨車發生擦撞，導致手部
    受傷，經救護車送往長庚紀念醫院臺北本院（下簡稱臺北長庚醫院）醫治，至所
    騎乘之機車，則由同事王顯威於翌日凌晨一時許，協助停放於臺北長庚醫院附近
    機車停車格內，同日上午八時許經醫師允許返家療養途中，伊母親蘇美玲亦親眼
    看見該車仍停放於停車格中，嗣因伊手部挫傷至臺北榮民總醫院等處持續進行復
    健，恢復期間三個月內無法騎車，故該車該段期間即停放於長庚醫院附近停車格
    內而未取回，竟歷數月後突接獲違反道路交通管理事件裁決書舉發單達七張之多
    ，其上註明該機車違法停放於殘障停車格內，並有相片為證，實感訝異，極可能
    係不明人士任意搬動所致，為此依法聲明異議等語。
三、按法院受理有關交通事件，準用刑事訴訟法之規定，道路交通管理處罰條例第八
    十九條前段定有明文。又認定犯罪事實所憑之證據，雖不以直接證據為限，間接
    證據亦包括在內，然而無論直接證據或間接證據，其為訴訟上之證明，須於通常
    一般之人均不致有所懷疑，而得確信其為真實之程度者，始得據為有罪之認定，
    倘其證明尚未達到此一程度，而有合理之懷疑存在，無從使事實審法院得有罪之
    確信時，即應由法院諭知被告無罪之判決（最高法院七十六年台上字第四九八六
    號判例意旨參照），所揭示刑事訴訟法上法院認定事實之最重要原則之一—即認
    定被告有罪，就該有罪事實不能有任何之合理懷疑存在（Beyond the reasonable
     doubt）之原則，於法院審理行為人違反道路交通管理處罰條例案件時，當有其
    適用。從而，法院於審理行為人違反道路交通管理處罰條例案件，當踐行完畢調
    查證據之程序後，為事實之認定時，如就原處分機關所認定之行為人違規之事實
    仍有合理之訴訟上懷疑，而無法確信行為人確有該當於道路交通管理處罰條例各
    該處罰條文之構成要件事實，本對事實真偽有懷疑時，應將利益歸於被告之法則
    ，即應作對受處分人有利之認定，合先敘明。
四、經查：
  (一)受處分人因車禍受傷前往臺北長庚醫院就診，有該院九十二年十一月二十五日乙
    種診斷證明書一紙在卷可稽。參以證人即受處分人母親蘇美玲到庭證稱：「（問
    ：到醫院後〈按指九十二年十一月二十五日〉，有無去看你兒子的車停在何地？
    ）當時我看到我兒子的車確實是停在正常停車格內，是在殘障停車格的右手邊的
    那個停車格內。」（見本院九十三年七月二十九日訊問筆錄）等語、證人即當日
    代受處分人停放該機車之受處分人同事王顯威到庭結證稱：「（問：這部機車是
    否你幫忙將他遷移到醫院旁停放？）是的。（問：當時你是將機車停在何處？）
    我是停在合法的一排停車格內。（問：（提示照片）原本是否就停在照片上的位
    置？）我原本並沒有停在照片上的殘障車位。（問：有無告訴異議人或他家人將
    機車停在何處？）我有帶異議人的母親去機車停放的位置，並將機車鑰匙交給他
    。」（見本院九十三年八月十九日訊問筆錄）等語，足認受處分人所辯，應可採
    信。
  (二)觀諸卷附之取締採證照片七張固均顯示上開重型機車停放在殘障專用停車位上，
    而未依規定位置停放，惟受處分人之重型機車停放位置右邊即屬一般機車停車位
    ，並緊鄰停放許多機車，以機車之重量及體積而言，一般人均可能輕易搬動，且
    由該七張照片亦得見上開重型機車位置有些許差異，甚或已超越一個殘障車位之
    距離，足見受處分人所稱該機車曾遭不明人士搬移等語，尚非無據。揆諸前開說
    明意旨，自難徒憑採證照片，遽認受處分人即有上開違規行為。此外復查無其他
    積極證據足資證明受處分人有原處分機關所認定之上開違規行為，自應作對受處
    分人有利之認定。
  (三)綜上所述，依現存證據及所得採用之調查證據方法，尚不足為原處分機關所為前
    揭違規事實之認定，是原處分機關遽對受處分人為前開裁決，即難認為允當，足
    認受處分人之異議為有理由，應由本院將原處分均撤銷，改諭知受處分人不罰，
    以資適法。
據上論結，應依道路交通案件處理辦法第二十條前段，裁定如主文。
中　　　華　　　民　　　國　　九十三　　年　　　十　　　月　　 十八 　　日
                                  臺灣士林地方法院交通法庭
                                      法　官  李  昆  霖
右正本證明與原本無異。
如不服本裁定，應於送達後五日內，向本院提出抗告狀。
                                      書記官  陳  佳  伶
中　　　華　　　民　　　國　　九十三　　年　　　十　　　月　　 十八 　　日
